【裁判字號】    98,訴,699
【裁判日期】    980925
【裁判案由】    偽造文書等
【裁判全文】
臺灣雲林地方法院刑事判決               98年度訴字第699號
公  訴  人  臺灣雲林地方法院檢察署檢察官
被      告  乙○○
上列被告因偽造文書等案件，經檢察官提起公訴（98年度偵字第
3017號），被告就被訴事實為有罪之陳述，本院依簡式審判程序
審理，判決如下：
    主  文
乙○○犯踰越安全設備、於夜間侵入住宅竊盜罪，累犯，處有期
徒刑柒月。又犯行使偽造私文書罪，累犯，處有期徒刑月。在
雲林縣行動電話手機資源回收契約書上偽造之「丙○○」署名及
指印各壹枚，沒收。應執行有期徒刑捌月。在雲林縣行動電話手
機資源回收契約書上偽造之「丙○○」署名及指印各壹枚，沒收
。
    事  實
一、乙○○前因竊盜、搶奪及施用毒品等案件，分別經臺灣板橋
    地方法院 (下稱板橋地院）以95年度簡上字第213 號判決有
    期徒刑8 月、臺灣桃園地方法院以95年度訴字第1681號判決
    有期徒刑1 年4 月、板橋地院以95年度簡字第7247號判決有
    期徒刑4 月確定，上開3 罪嗣經板橋地院以96年聲減字第35
    73號裁定分別減為有期徒刑4 月、8 月及2 月，應執行刑有
    期徒刑1 年確定，並於民國96年8 月9 日縮短刑期執行完畢
    出監，猶不知悔改，於97年12月7 日夜間9 時許，因欠錢不
    能買毒品施用，竟意圖為自己不法之所有，前往丁○○、戊○○位於於雲林縣斗六市○○街126 巷1 號住宅，自二樓窗
    戶穿越而侵入該宅，徒手竊取丁○○、戊○○置於床頭櫃之
    手機2 支（分別為摩托羅拉牌搭配0000000000號、索尼易立
    信牌搭配0000000000號），得手後，見上開摩托羅拉牌手機
    毀損，乃隨手丟棄。隨即於隔日（8 日）持上開索尼易立信
    牌手機（手機序號為000000000000000） 、胞兄丙○○身分
    證、健保卡，前往廖浥臣經營之浥信通訊行（址設雲林縣斗
    六市○○路328 之7 號）販賣該手機，為免遭查緝，另基於
    偽造私文書並持以行使之犯意，於上開通訊行在未經丙○○
    之同意或授權之情況下，以丙○○之名義，在雲林縣行動電
    話手機資源回收契約書「立約人姓名欄」內，偽造「丙○○
    」之署名及指印各1 枚，交由廖浥臣收執而行使之，足生損
    害丙○○及廖浥臣，其後，廖浥臣復將該手機轉售孫興祥。
    嗣經丁○○、戊○○發現宅中失竊報警，經警循線查悉上情
    。
二、案經雲林縣警察局移送臺灣雲林地方法院檢察署檢察官偵查
    後提起公訴。
    理  由
一、按本件被告乙○○所犯係死刑、無期徒刑、最輕本刑為3 年
    以上有期徒刑以外之罪，被告就被訴事實為有罪之陳述，經
    本院裁定以簡式審判程序審理，是本件之證據調查，依刑事
    訴訟法第273 條之2 規定、同法第159 條第2 項之規定，不
    適用傳聞法則有關限制證據能力之相關規定，合先敘明。
二、前開犯罪事實，除據被告乙○○於警詢、偵訊中及本院審理
    時之自白外，尚有下列證據可佐：
（一）被害人丁○○、戊○○於警詢中之指訴。
（二）證人即浥信通訊行負責人廖浥臣、證人孫興祥、證人即被
      告之胞兄丙○○於警詢中之證述。
（三）行動電話000000000號通聯調閱查詢單。
（四）雲林縣行動電話手機資源回收契約書1 紙。
（五）證人丙○○身分證及健保卡影本1 紙。
（六）贓物認領保管單1 紙。
（七）被告乙○○指紋卡1 份。
（八）現場照片6 張。
（九）中央氣象局中華民國97年日出日沒時刻表1 紙。
    足認被告前開自白顯與事實相符，可採為認定其犯罪之證據
    ，故本件事證明確，被告犯行堪以認定，應依法論科。
三、核被告所為，係犯刑法第321 條第1 項第2 款、第1 款之踰
    越安全設備、於夜間侵入住宅竊盜罪及同法第216 條、第21
    0 條之行使偽造私文書罪。又被告於前開行動電話手機資源
    回收契約書上偽造「丙○○」署名及指印之行為，乃偽造該
    手機資源回收契約書之部分行為；其偽造私文書後復持以行
    使，偽造之低度行為應為行使之高度行為所吸收，不另論罪
    。而被告前開行使偽造私文書之犯行部分（即將上開手機資
    源回收契約書交由證人廖浥臣之行為），雖未經檢察官提起
    公訴，然此與起訴部分既有上述吸收關係，本為起訴效力所
    及，本院自得併予審理，附此敘明。是被告所犯上開加重竊
    盜及行使偽造私文書2 罪間，犯意各別、行為互殊，應予分
    論併罰。再被告有如犯罪事實欄所載徒刑執行完畢之前科紀
    錄，有臺灣高等法院被告前案紀錄表在卷可憑，其於受徒刑
    執行完畢，5 年以內故意再犯本件有期徒刑以上之罪，為累
    犯，應依刑法第47條第1 項加重其刑。爰審酌被告正值青壯
    之年，不思以正當方式取得財物，為貪圖不法利益，竟以前
    開方式竊取他人財物，復為將該財物變賣而冒用其胞兄丙○○之名義簽立上開資源回收契約書並持以為行使，以圖免遭
    查緝，所為實無足取，然念其犯後坦承全部犯行，態度尚佳
    ，復參以其所竊得上開物品之價值、先前因竊盜案件經論罪
    科刑之次數，及為上開犯行之動機、造成之損害等一切情狀
    ，分別量處如主文所示之刑，並定其應執行刑，以示懲儆。
    至被告在上開手機資源回收契約書上偽造之「丙○○」署名
    及指印各1 枚，爰依刑法第219 條之規定予以沒收。
據上論斷，應依刑事訴訟法第273 條之1 第1 項、第299 條第1
項前段、第310 條之2 、第454 條第1 項，刑法第321 條第1 項
第1 款、第2 款、第216 條、第210 條、第47條第1 項、第219
條、第51條第5 款，判決如主文。
本案經檢察官甲○○到庭執行職務。
中    華    民    國    98    年    9     月    25    日
                  刑事第二庭    法  官  周欣怡
以上正本證明與原本無異。
如不服本判決應於收受判決後10日內向本院提出上訴書狀，並應
敘述具體理由；其未敘述上訴理由者，應於上訴期間屆滿後20日
內向本院補提理由書（均須按他造當事人之人數附繕本）。「切
勿逕送上級法院」。
                                書記官  林惠鳳
中    華    民    國    98    年    9     月    25    日
附錄本案論罪科刑法條全文：
中華民國刑法第321條
（加重竊盜罪）
犯竊盜罪而有左列情形之一者，處6 月以上、5 年以下有期徒刑
：
一、於夜間侵入住宅或有人居住之建築物、船艦或隱匿其內而犯
    之者。
二、毀越門扇、牆垣或其他安全設備而犯之者。
三、攜帶兇器而犯之者。
四、結夥三人以上而犯之者。
五、乘火災、水災或其他災害之際而犯之者。
六、在車站或埠頭而犯之者。
前項之未遂犯罰之。
中華民國刑法第216條
（行使偽造變造或登載不實之文書罪）
行使第210 條至第215 條之文書者，依偽造、變造文書或登載不
實事項或使登載不實事項之規定處斷。
中華民國刑法第210條
（偽造變造私文書罪）
偽造、變造私文書，足以生損害於公眾或他人者，處5 年以下有
期徒刑。


司法院資訊處製作；財團法人民間司法改革基金會備份。
